---
title: "Data Mapping "
subtitle: "cas415"
author: "federico.fiou@cogne.com"
version: 1.0 
date: "`r Sys.Date()`"
output:
  rmdformats::readthedown:
    css: ./custom.css
    df_print: paged
    gallery: no
    highlight: default
    html_document: null
    lightbox: yes
    number_sections: yes
    self_contained: yes
    thumbnails: no
editor_options:
  chunk_output_type: console
---

```{r setup, include = FALSE}
knitr::opts_chunk$set(echo = FALSE,
                      warning = FALSE,
                      message = FALSE,
                      error = FALSE,
                      fig.height = 7,
                      fig.width = 10,
                      collapse = TRUE,
                      cols.print=20)
rm(list = ls(all.names = TRUE))

require(dplyr)
require(kableExtra)
require(readr)
source('~/dev/cas415/R/function.R')
```

# File

I file utilizati in questo progetto sono: 

1. carmet415M3.txt
1. header.csv
1. Rm_415m3_schede.csv

## carmet415M3 

Il file contiene tutti i dati di processo relativi alle colate presi da:

+ APC (rcchim01)
+ cariche (inquery)


```{r caricamento_file, include = TRUE}
header <- read_delim('/data/cas415/header.csv', delim=';', col_type=cols())
```

Il file è composto da `r nrow(header)` colonne, con le seguenti specifiche

```{r plot_tabella, include = TRUE}
cas_kable(header, caption='header')
```

Il file è diviso in quatro sezioni 

1. identificativo colata
1. variabili risposta
1. analisi chimiche finali di colata
1. quantità materiale di carica

## Rm_415m3_schede

Il file contiene i dati delle prove meccaniche (Rm, Rp02) per scheda. Presi da intranet. Le schede fanno riferimento alle colate di carmet415. 

Data la struttura iniziale del report intranet i dati sono stati preprocessati pivotando gli originali.  

*La verifica dei dati (duplicati, valori mancanti o sbagliati, ...) non è ancora stata fatta*

