---
title: "Data Preparation "
subtitle: "cas415"
author: "pbrunier@cogne.com"
version: 1.0 
date: "`r Sys.Date()`"
output:
  rmdformats::readthedown:
    css: ./custom.css
    df_print: paged
    gallery: no
    highlight: default
    html_document: null
    lightbox: yes
    number_sections: yes
    self_contained: yes
    thumbnails: no
editor_options:
  chunk_output_type: console
---

```{r setup, include = FALSE}
knitr::opts_chunk$set(echo = TRUE,
                      warning = FALSE,
                      message = FALSE,
                      error = FALSE,
                      fig.height = 7,
                      fig.width = 10,
                      collapse = TRUE,
                      cols.print=20)
rm(list = ls(all.names = TRUE))

require(dplyr)
require(kableExtra)
require(readr)
source('~/dev/cas415/R/function.R')
```

# File

Importiamo il file header.csv


```{r asdf}
header <- read_delim('/data/cas415/header.csv', 
                     delim=';',
                     col_type=cols())
```

Ci siamo dimenticati di mettere i data type

```{r aserty}
col_type <- paste('_cc',paste(rep('d',69),collapse = ''),sep = '')
```
estraiamo i colnames dall'header

```{r qwerty}
col_name <- header %>% 
  pull(col_name)
```

leggiamo i dati 

```{r zerty}
carmet415M3_chimiche <- read_delim('/data/cas415/carmet415M3.txt',
                          delim = ',',
                          skip = 1,
                          col_names = col_name,
                          col_types = col_type,
                          n_max = Inf)
```

prendiamo soltanto le colate con le relative chimiche

```{r rty}
carmet415M3_chimiche <- carmet415M3_chimiche %>% 
  select(colata,C:N2) %>% 
  distinct()

colate_d <-carmet415M3_chimiche %>% 
  group_by(colata) %>% 
  count() %>% 
  filter(n > 1) %>% 
  pull(colata)

carmet415M3_chimiche <- carmet415M3_chimiche %>% 
  filter(!c(colata %in% colate_d)) %>% 
  arrange(colata)

```

leggiamo i dati delle schede

```{r zty}
carmet415M3_schede <- read_delim('/data/cas415/Rm_415m3_schede.csv',
                          delim = ';',
                          skip = 0,
                          #col_names = col_name,
                          col_types = 'cdc',
                          n_max = Inf,
                          na = c("",-1, "NA")) #sostituire -1 con NA
```

uniamo i due dataset

```{r ztfddy}
carmet415M3 <- carmet415M3_chimiche %>% 
  left_join(carmet415M3_schede,by='colata') %>% 
  select(colata,scheda,rm,everything())
```

verifichiamo il join

```{r ztfdy}
carmet415M3 <- carmet415M3  %>% 
  filter(!is.na(rm))
```

eliminiamo valori inferiori a 700

```{r zdy}
carmet415M3 <- carmet415M3 %>% 
  filter(rm>700)
```

aggiungiamo la colonna Nb+V

```{r zdydg}
carmet415M3 <- carmet415M3 %>% 
mutate(sommaNbV = Nb + V) %>% 
select(colata, scheda, rm, sommaNbV, everything())
```

fuori specifica

```{r ala}
lsl <- 900
usl <- 1100
center <- 1000
carmet415M3 <- carmet415M3 %>% 
  mutate(rm_test1=ifelse(rm>usl|rm<lsl,'failed','passed'),
         usl=1100,
         lsl=900,
         center=1000)
```


riordino variabili

```{r djfbs}
carmet415M3 <- carmet415M3 %>% 
  select(colata,scheda,rm,rm_test1,everything())
```

aggiugo indici di riga nella prima colonna

```{r dsjfkwj}
carmet415M3 <- carmet415M3 %>% 
  mutate(index = row_number()) %>% 
  select(index, everything())
```

contiamo le righe carmet415M3, carmet415M3_chimiche, carmet415M3_schede

```{r serty}
nrow(carmet415M3)
nrow(carmet415M3_chimiche)
nrow(carmet415M3_schede)
```

salva rds

```{r xerty}
write_rds(carmet415M3,'/data/cas415/carmet415M3.rds')
```
