---
title: "Data Modeling"
subtitle: "cas415"
author: "pbrunier@cogne.com"
version: 1.0 
date: "`r Sys.Date()`"
output:
  rmdformats::readthedown:
    css: ./custom.css
    df_print: paged
    gallery: no
    highlight: default
    html_document: null
    lightbox: yes
    number_sections: yes
    self_contained: yes
    thumbnails: no
editor_options:
  chunk_output_type: console
---

```{r setup, include = FALSE}
knitr::opts_chunk$set(echo = TRUE,
                      warning = FALSE,
                      message = FALSE,
                      error = FALSE,
                      fig.height = 7,
                      fig.width = 10,
                      collapse = TRUE,
                      cols.print=20)
rm(list = ls(all.names = TRUE))
require(dplyr)
require(rlang)
require(kableExtra)
require(readr)
require(ggplot2)
require(rpart)
require(rpart.plot)
source('~/dev/cas415/R/function.R')
```

leggiamo i dati 

```{r loading}
carmet415M3 <- read_rds('/data/cas415/carmet415M3.rds')
                       
```

```{r cleaning delle variabili}
carmet415M3_model <- carmet415M3 %>% 
  select(-c(index,colata,scheda,rm_test1,sommaNbV))
```



# Albero di regressione (variabile risposta continua)

albero Rm_mean

```{r albero}
fm <- rpart(formula=rm ~ .,
            data = carmet415M3_model,
            method = 'anova',
            cp = 0.02)
```

plot dell'albero 

```{r plot}

rpart.plot(fm,
           extra=101)

```

```{r print}

print(fm)

```

troviamo un modello lineare con le variabili indicate dall'albero considerando anche le interazioni di grado 2

```{r linear model}

fm_lm <- lm(rm ~ (V+Nb+P+Ni+Cu)^2,
            data = carmet415M3_model)

summary(fm_lm)

```

testiamo il modello ad interazioni ridotte

```{r  testi modello}

fm_lm1 <- lm(rm ~ V+ Nb + P + Ni + Cu + V:Cu + Nb:P + Nb:Ni + Nb:Cu + Ni:P,
            data = carmet415M3_model)


summary(fm_lm1)
```

faccio una anova per i due modelli, con ipotesi nulla *i due modelli sono diversi*

```{r anova}
anova(fm_lm1,fm_lm,test='F')

```

verifico il modello

```{r verifica}
par(mfrow=c(2,2))
plot(fm_lm1)
par(mfrow=c(1,1))
```

plot residui VS singole variabili

```{r residui}
carmet415M3_model %>% 
  select(V,Nb,P,Ni,Cu) %>% 
  mutate(res=residuals(fm_lm1)) %>% 
  pairs()
  
```
